【裁判字號】    99,司家聲,50
【裁判日期】    990331
【裁判案由】    確定訴訟費用額
【裁判全文】
臺灣臺南地方法院民事裁定            99年度司家聲字第50號
聲  請  人  丙○○
            丁○○
            甲○○
相  對  人  乙○○
上列聲請人聲請確定訴訟費用額事件，本院裁定如下：
    主  文
相對人乙○○應分別賠償丙○○、丁○○、甲○○之訴訟費用額
確定為新臺幣貳拾壹萬柒仟佰拾元，即自本裁定送達之翌日
起至清償日止，按年息百分之五計算之利息。
    理  由
一、按法院未於訴訟費用之裁判確定其費用額者，第一審受訴法
    院於該裁判有執行力後，應依聲請以裁定確定之。聲請確定
    訴訟費用額者，應提出費用計算書、交付他造之計算書繕本
    或影本及釋明費用額之證書。依第一項確定之訴訟費用額，
    應於裁定送達之翌日起，加給按法定利率計算之利息。復按
    當事人分擔訴訟費用者，法院應於裁判前命他造於一定期間
    內，提出費用計算書、交付聲請人之計算書繕本或影本及釋
    明費用額之證書。他造遲誤前項期間者，法院得僅就聲請人
    一造之費用裁判之。但他造嗣後仍得聲請確定其訴訟費用額
    。民事訴訟法第91條、第92條，分別定有明文。
二、本件聲請狀意旨略以：聲請人丙○○、丁○○、甲○○三人
    起訴請求相對人乙○○返還遺產管理物補償金，經鈞院95年
    度重家訴字第1號判決駁回，復經聲請人丙○○、丁○○、
    甲○○提起上訴，案經臺灣高等法院臺南分院95年度重上字
    第46號、最高法院97年度台上字第1374號、臺灣高等法院臺
    南分院97年度重家上更(一)字第2號判決；最高法院99年台
    上字第67號裁定，全案於民國99年1月14日確定，其中訴訟
    費用應由相對人乙○○負擔。聲請人丙○○、丁○○、甲○○先行墊付之訴訟費用共計新臺幣(下同)651,990元(第一審
    260,796元，第二審391,194元)，得向相對人乙○○請求賠
    償，爰檢具相關資料，聲請確定訴訟費用額等語。
三、經查，聲請人主張之上情，有聲請人提出裁判費繳納收據影
    本3件為據，並經本院依職權調閱本院95年度重家訴字第1號
    ；臺灣高等法院臺南分院95年度重上字第46號、97年度重上
    更(一)字第2號；最高法院97年度台上字第1374號、99年度
    台上字第67號等卷宗審核後可得，本件第一審判決聲請人丙○○、丁○○、甲○○敗訴，訴訟費用由聲請人3人負擔。
    聲請人3人不服提起上訴，由臺灣高等法院臺南分院95年度
    重上字第46號判決廢棄，第一、二審訴訟費用由相對人乙○○負擔。嗣經相對人乙○○上訴至第三審法院，經最高法院
    97年度台上字第1374號判決原判決廢棄，全案發回臺灣高等
    法院臺南分院。又經臺灣高等法院臺南分院97年度重家上更
    (一)字第2號判決相對人乙○○敗訴，相對人乙○○復提起
    上訴，終經最高法院99年度台上字第67號裁定上訴駁回，全
    案於99年1月14日已告確定。既如上述，本件訴訟費用確定
    如附表一所示，應由相對人乙○○負擔，而本件聲請人代為
    墊付之裁判費用總計651,990元，爰裁定如主文。
四、依民事訴訟法第91條，裁定如主文。
中    華    民    國    99    年    3    月    31    日
                  家事法庭司法事務官   林可婷
以上正本係照原本作成
如不服本裁定，應於送達後10日內，以書狀向本院司法事務官提
出異議。
中    華    民    國    99    年    3    月    31    日
                          書記官  黃心怡

司法院資訊處製作；財團法人民間司法改革基金會備份。
